【裁判字號】    96,訴,4677
【裁判日期】    971231
【裁判案由】    毒品危害防制條例
【裁判全文】
臺灣板橋地方法院刑事判決              96年度訴字第4677號
公  訴  人  臺灣板橋地方法院檢察署檢察官
被      告  乙○○
                    （現另案於臺灣屏東監獄執行）
指定辯護人  本院公設辯護人戊○○
被      告  丙○○
選任辯護人  林詠嵐律師
            李詩皓律師
            黃重鋼律師
上列被告因違反毒品危害防制條例案件，經檢察官提起公訴（95
年度偵字第22642 號），本院判決如下：
    主  文
乙○○持有第一級毒品，處有期徒刑肆月，減為有期徒刑貳月，
扣案之毒品海洛因驗後淨重貳點柒伍公克沒收銷燬，盛裝上開毒
品海洛因之包裝袋貳只沒收；又共同販賣第二級毒品未遂，處有
期徒刑肆年，扣案之毒品甲基安非他命淨重拾點玖公克沒收銷
燬，盛裝上開毒品甲基安非他命之包裝袋壹只沒收。應執行有期
徒刑肆年壹月，扣案之毒品海洛因驗後淨重貳點柒伍公克、毒品
甲基安非他命淨重拾點玖公克均沒收銷燬，盛裝上開毒品海洛
因之包裝袋貳只、盛裝上開毒品甲基安非他命之包裝袋壹只均沒
收。
乙○○被訴意圖販賣而持有第二級毒品部分不受理。
丙○○無罪。
    事  實
一、乙○○明知海洛因係屬毒品危害防制條例規定之第一級毒品
    ，不得擅自持有，竟仍於民國95年9 月26日某時（起訴書誤
    載為同年月「25日前某日」），在不詳地點，向不詳之人取
    得第一級毒品海洛因2 包（鑑驗後淨重2.75公克，未逾第一
    級毒品5 公克之加重其刑數量標準）而持有，並於同日下午
    3 時許，將上開毒品海洛因2 包，藏置於其在臺北縣板橋市
    ○○街20號「夢綺旅館」承租之309 號房內。
二、又其明知其友人綽號「小貞」姓名年籍不詳之成年女子，意
    圖營利所販賣之甲基安非他命，係毒品危害防制條例第2 條
    第2 項第2 款規定所列之第二級毒品，不得非法販賣，詎其
    於95年9 月26日下午5 時30分許，因「小貞」接獲甲○○來
    電洽購第二級毒品甲基安他命，約定以新臺幣（下同）5 萬
    8 千元購買毒品甲基安非他命15公克後，「小貞」即將交易
    之毒品甲基安非他命1 包（淨重13.9公克）藏置於七星香煙
    盒中，委其將上開毒品送至交貨地點臺北縣板橋市林家花園
    ，交貨給購毒之甲○○，並收取購毒價款，事成後將付予50
    0 元之報酬，竟仍基於意圖營利販賣第二級毒品之犯意聯絡
    ，依「小貞」之委託指示前往交付毒品。嗣其於同日下午6
    時10分許，抵達臺北縣板橋市○○街與府中路口林家花園旁
    ，甫與甲○○碰面尚未交付毒品時，即遇警因見其二人形跡
    可疑上前盤查，乙○○見狀即將裝有上開交易毒品之七星香
    煙盒隨手丟棄於路旁，並與甲○○逃逸，因而交易未果，惟
    其二人仍經警追捕查獲，當場查扣得藏置在該香煙盒內之毒
    品甲基安非他命1 包（淨重13.9公克），並經乙○○帶同警
    方至其承租之上址夢綺旅館309 號房，查扣得上開持有之毒
    品海洛因2 包，因而查悉上情。
三、案經臺北縣政府警察局海山分局報請臺灣板橋地方法院檢察
    署檢察官偵查起訴。
    理  由
甲、被告乙○○被訴部分：
一、訊據被告乙○○矢口否認有上揭持有第一級毒品海洛因之犯
    罪事實，辯稱：在上開夢綺旅館309 號房，查扣得之毒品海
    洛因2 包，是丙○○所有，伊於案發前一天即已先在夢綺旅
    館租一房間休息，後來丙○○前來找伊，說她皮包被搶，沒
    有證件可租房間，伊就用伊名義幫她在夢綺旅館另租309 號
    房，房間內的毒品都是丙○○的，與伊無關云云。然查，共
    同被告丙○○於偵查、審理固不否認有於上開時地與被告乙○○同在該旅館309 號房休息，惟均稱並無攜帶個人物品至
    該房內，並未曾承認上開查扣之毒品海洛因2 包係其所有之
    物，證人即查獲警員丁○○於本院審理時亦證稱：伊等在上
    開309 號房內，除吸食器及毒品外，並未搜到其他私人物品
    等語（見本院97年7 月1 日審判筆錄9 頁），是僅憑於本件
    此持有毒品犯行部分涉有利害關係之被告片面之指述，尚不
    足據認本件上開查扣之毒品海洛因2 包係共同被告丙○○所
    持有之毒品，是被告上開所辯，尚不足據為其有利之認定而
    脫免其此部分持有毒品罪責。反之，上開為警查扣有毒品海
    洛因之309 號房，係由被告登記承租，且被告於本院審理時
    復稱：伊與丙○○至上開夢綺旅館承租房間是要一起休息的
    ，並非租給丙○○使用，伊等先租209 號房，後來有朋友來
    找伊等，旅館人員說再過半小時就要加錢，所以伊等又租了
    309 號房等語（見本院97年8 月26日審判筆錄9 頁），亦見
    被告亦有共同使用上開309 號房，其亦不免有持有上開毒品
    海洛因之嫌，另觀其上開審理時所述與上開所辯情節，前後
    不一，反見上開所辯有諉責於丙○○之嫌，亦見被告上開所
    辯，應不足採。再者，本件此部分係由被告帶同警方至上開
    房間查扣得上開毒品海洛因，查扣時共同被告丙○○並未在
    場。是綜上所述，參互印證，堪認被告應有持有上開毒品海
    洛因之犯行。此外，並有臺北縣政府警察局海山分局搜索、
    扣押筆錄、查獲毒品現場照片、法務部調查局95年10月21日
    調科壹字第09523026720 號查獲上開毒品海洛因之鑑定書、
    扣案之毒品海洛因2 包（鑑驗後淨重2.75公克）等可資佐證
    。是被告乙○○此部分持有毒品犯行，事證已臻明確，應堪
    認定。
二、次訊據被告乙○○固不否認有於上開時地為警查獲扣得準備
    交付甲○○之第二級毒品甲基安非他命1 包之事實，惟矢口
    否認有共同販賣第二級毒品犯行，辯稱：伊係去向丙○○購
    買安非他命，並幫她東西，要離開時，因甲○○打電話向丙○○買一包安非他命，丙○○就順便叫伊拿去給甲○○，她
    說甲○○在夢綺旅館對面之林家花園門口等，伊一下樓就被
    警查獲，伊並無販賣毒品云云。辯護人亦為被告辯護稱：本
    件販賣毒品交易之重要內容，已由丙○○與甲○○合意談定
    ，被告乙○○並非買賣當事人，僅係於向丙○○購毒後，順
    道代為將毒品交予甲○○，無證據足認被告乙○○與丙○○
    間，有販賣毒品之主觀犯意聯絡，縱有涉犯販賣毒品行為，
    亦僅屬幫助犯云云。然查：
    (一)被告乙○○於上揭時、地，為賺取報酬，而受託將他人與
      甲○○間交易購買之毒品甲基安非他命1 包，攜持至約定
      交付地點，欲交給購毒之甲○○，並收取價款，惟因遇警
      盤查查扣得上開毒品甲基安非他命而未果之犯罪事實，已
      據被告乙○○於警詢、偵查時供認甚明（見偵查卷6 至8
      頁、183 至18 4頁、210 頁），並經證人甲○○於偵查、
      審理時亦均證稱：伊係與「小貞」聯絡好要以5 萬8 千元
      購買毒品安非他命15公克，在相約地點剛與乙○○會合後
      即為警查獲等語明確（見偵查卷185 至186 頁、本院97年
      11月18日審判筆錄9 至13頁），另被告乙○○與甲○○於
      上開時地正欲交付購買之毒品時，即為警查獲，並扣得上
      開交易之毒品甲基安非他命1 包之事實，亦據證人即查獲
      警員己○○、丁○○等於偵查、審理時證述屬實（見偵查
      卷215 至217 頁、本院97年7 月1 日審判筆錄），此外並
      有臺北縣政府警察局海山分局搜索、扣押筆錄、查獲現場
      照片、臺灣檢驗科技股份有限公司出具之查獲毒品檢驗報
      告在卷、暨為警當場查扣之藏置在該香煙盒內之毒品甲基
      安非他命1 包（淨重13.9公克）扣案可資佐證。
    (二)被告乙○○及辯護人雖上開辯稱上開意旨云云，然查被告
      乙○○明知其所要持交之物係毒品甲基安非他命，且係要
      交付給購毒之人甲○○，完成後復有報酬可獲，足見被告
      乙○○上開持交毒品之行為，不僅已有參與販賣毒品之構
      成要件行為，且從其明知係他人購買之毒品，為圖謀報酬
      ，仍持交購毒之人，亦難謂其無參與販賣毒品之主觀犯意
      聯絡，而僅止於幫助行為，是被告乙○○及辯護人上開所
      辯，均不足為被告乙○○有利之認定，顯不足採。至被告
      乙○○於警詢、偵審均始終指稱本件上開查扣販賣之毒品
      甲基安非他命，係共同被告丙○○交付指示其持交給甲○○云云，而證人甲○○於警詢、偵審之證述，就係何人所
      洽購上開毒品，亦有前後不一之情，並指稱警方有刑求、
      誘導詢問等情云云，然被告乙○○、證人甲○○於警詢之
      錄音，業經檢察官於偵查中勘驗結果認並無強暴、脅迫等
      情，警詢內容亦與錄音大致相符，並無不法之情，此有臺
      灣板橋地方法院檢察署勘驗筆錄附於偵查卷可稽，而證人
      甲○○雖於偵審中指摘警詢筆錄有不實，然最終仍證稱確
      有向「小貞」洽購毒品甲基安他命，而於相約之查獲地點
      與被告乙○○見面後，為警查獲扣得上開毒品甲基安非他
      命之情屬實，另被告乙○○所指係共同被告丙○○交付指
      示其持交毒品給購毒之甲○○，雖經共同被告丙○○堅決
      否認有不實之處（理由於後詳述），惟仍無礙於被告乙○○確有受人委託持交上開毒品給購毒之甲○○等犯罪事實
      之成立。
    綜上所述，本件被告乙○○此部分犯行之事證亦已臻明確，
    上開犯行亦堪認定，應予依法論科。
三、核本件被告乙○○上開所為，分別係犯毒品危害防制條例第
    11條第1 項之持有第一級毒品罪、同條例4 條第6 項、第2
    項之販賣第二級毒品未遂罪。公訴意旨就其上開持有第一級
    毒品犯罪事實部分，雖認係涉犯同條例第5 條第1 項之意圖
    販賣而持有第一級毒品罪云云，惟按毒品危害防制條例第5
    條第1 項之意圖販賣而持有第一級毒品罪，係指以非營利之
    目的而販入或因其他原因而持有毒品，其後始起意出售所持
    有之毒品以營利，且迄未著手賣出者而言，而所謂意圖，乃
    犯罪構成之主觀違法要素，亦屬犯罪之成立要件，行為人是
    否具有販賣之意圖而持有毒品，須以嚴格之證據證明之，亦
    即必須有相當之客觀事實，足以表徵其主觀意念之遂行性及
    確實性，始足當之，然查本件雖經被告乙○○於為警查獲後
    帶同警方至其上址承租之旅館房間，查扣得上開毒品海洛因
    2 包，除足認被告乙○○持有該毒品外，並無其他事證可資
    證明被告乙○○持有該毒品，係有以非營利之目的而販入或
    因其他原因而持有毒品，其後始起意出售所持有之毒品以營
    利之意圖，是本件此部分尚不足認被告乙○○有意圖販賣而
    持有第一級毒品之犯行，公訴意旨上開所認，尚有未洽，惟
    其與本院審理後所認持有第一級毒品犯行，基本社會事實相
    同，爰逕予變更起訴法條，論以持有第一級毒品罪處斷。又
    被告乙○○與「小貞」成年女間，就上開所犯販賣第二級毒
    品罪，有犯意聯絡及行為分擔，為共同正犯。再其上開所犯
    販賣第二級毒品罪，已著手於販毒犯罪行為之實行而不遂，
    為未遂犯，衡其所犯情節，爰按既遂犯之刑減輕之。爰審酌
    被告乙○○本件各罪犯罪之動機、目的、手段、方法、智識
    程度、共犯情節、所得不法利益、對社會所生危害及犯後態
    度等一切情狀，各量處如主文第一項所示之刑。又本件被告
    乙○○犯罪後，中華民國九十六年罪犯減刑條例業已制定，
    經總統於96年7 月4 日公布，同年月16日生效施行，查本件
    被告之犯罪時間，均係在96年4 月24日以前，其所犯上開持
    有第一級毒品罪部分，核諸中華民國九十六年罪犯減刑條例
    第2 條第1 項、第3 條等規定，合於減刑條件，爰依該條例
    第2 條第1 項第3 款規定，減其宣告刑二分之一，至其所犯
    上開販賣第二級毒品罪部分，係該條例第3 條第1 項第7 款
    所列之罪，且上開宣告刑已逾有期徒刑一年六月之刑，不合
    減刑條件，故不予減刑，復依該條例第11條規定，就其上開
    應減與不應減等罪刑，定其應執行之刑。扣案之毒品海洛因
    驗後淨重2.75公克、毒品甲基安非他命淨重13.9公克等，均
    係查獲之毒品，依法不問屬於犯人與否，均應依毒品危害防
    制條例第18條1 項前段規定，宣告沒收銷燬；又盛裝上開毒
    品海洛因之包裝袋2 只、盛裝上開毒品甲基安非他命之包裝
    袋1 只等物，則分別係被告乙○○所有或因共犯持有供犯持
    有毒品、販賣毒品等罪所用之物，另分別依刑法第38條第1
    項第2 款、同條例第19條第1 項規定，按其所犯之罪併予宣
    告沒收。
四、又公訴意旨另謂：被告乙○○與丙○○共同基於意圖販賣而
    持有第二級毒品甲基安非他命之犯意聯絡，由丙○○於95年
    9 月25日前某日，在不詳地點，向真實姓名年籍不詳之成年
    人販入甲基安非他命（起訴書誤載為「安非他命」）7 包而
    持有之，並由乙○○承租臺北縣板橋市○○街20號「夢綺旅
    館」309 號房，置放上開毒品，嗣於同日18時10分許，在臺
    北縣板橋市○○路與西門街口，乙○○因本件上開販賣毒品
    犯行為警查獲，復經乙○○帶同前往上址「夢綺旅館」由乙○○所承租之309 號房，另扣得甲基安非他命7 包（總淨重
    2.98公克，起訴書誤載為「總淨重3.38公克」），因認被告
    另涉犯有毒品危害防制條例第5 條第2 項之意圖販賣而持有
    第二級毒品罪嫌云云。經查，本件此部分，依上述被告乙○○所犯持有第一級毒品部分相同理由，固堪認被告乙○○犯
    有持有上開扣案之第二級毒品甲基安非他命犯行，惟不足證
    明被告乙○○有基於意圖販賣而持有之主觀犯意，應基於基
    本社會事實相同，改論以持有第二級毒品罪處斷。然復查被
    告乙○○於本件查獲時，經警採尿送驗後，呈有甲基安非他
    命藥物陽性反應，且其於警詢亦供認其有施用毒品甲基安非
    他命犯行，是本件此部分上開查扣之毒品甲基安非他命，數
    量雖有7 包，惟總淨重僅有2.98公克，按其數量觀之，應係
    屬被告乙○○供施用之毒品，是其此持有毒品之行為，應為
    其施用毒品之行為所吸收，不另論罪，再其上開施用毒品犯
    行，亦已經臺灣臺北地方法院檢察署檢察官聲請臺灣臺北地
    方法院裁定送觀察、勒戒及強制戒治後，業於97年12月1 日
    執行完畢，此有臺灣高等法院在監在押全國紀錄表、前案紀
    錄表在卷可稽，從而本件此部分檢察官之起訴即屬不合程式
    ，自應依刑事訴訟法第303 條第1 款規定，另為不受理判決
    之諭知。
乙、被告丙○○被訴部分：
一、公訴意旨略以：被告丙○○(一)明知海洛因、安非他命係毒品
    危害防制條例所列之第一、二級毒品，竟仍與乙○○共同基
    於意圖販賣而持有第一級毒品海洛因、第二級毒品安非他命
    之犯意聯絡，由丙○○於95年9 月25日前某日，在不詳地點
    ，向真實姓名年籍不詳之成年人販入海洛因2 包、安非他命
    7 包而持有之，並由乙○○承租臺北縣板橋市○○街20號「
    夢綺旅館」309 號房，置放上開毒品；(二)丙○○明知安非他
    命，係毒品危害防制條例所列之第二級毒品，依法不得販賣
    ，竟與乙○○共同基於意圖營利販賣第2 級毒品安非他命之
    犯意聯絡，於95年9 月26日某時，丙○○持劉正仁所有之00
    00000000號行動電話接獲甲○○商談購買第二級毒品安非他
    命之電話，並約定價金為5 萬8 千元，交貨地點為臺北縣板
    橋市林家花園後，即將安非他命1 包（淨重13.9公克）置於
    煙盒之中，指示乙○○將上開安非他命1 包送至約定地點，
    以此方式販賣第二級毒品安非他命與甲○○，丙○○則給予
    乙○○300 至500 元不等之金額作為報酬，嗣於同日18時10
    分許，在臺北縣板橋市○○路與西門街口，乙○○與甲○○
    甫碰面而著手販賣安非他命，但尚未完成交易之際為警查獲
    ，並扣得上開安非他命1 包，復經乙○○帶同前往臺北縣板
    橋市○○街20號「夢綺旅館」由乙○○所承租之309 號房，
    另扣得海洛因2 包（鑑驗後淨重2.75公克）、安非他命7 包
    （總淨重2.98公克，起訴書誤載為「3.38公克」），因認被
    告丙○○涉犯有毒品危害防制條例第5 條第1 項、第2 項之
    意圖販賣而持有第一級、第二級毒品罪嫌、同條例第4 條第
    6 項、第2 項之販賣第二級毒品未遂罪嫌云云。
二、按公訴人認被告丙○○涉有共犯上開意圖販賣而持有第一、
    二級毒品、販賣第二級毒品未遂等罪之犯行，無非以其犯罪
    事實有被告丙○○於偵查中之供述、共同被告乙○○於警詢
    、偵查中之供證、證人甲○○於警詢、偵查中之證述、證人
    丁○○、己○○於偵查中之證述、行動電話門號0000000000
    、0000000000等通聯紀錄、法務部調查局查獲毒品鑑定書、
    臺灣檢驗科技股份有限公司查獲毒品之檢驗報告、扣案之上
    開毒品海洛因、甲基安非他命等物可資佐證為其論據。惟訊
    據被告丙○○堅決否認有上開意圖販賣而持有第一、二級毒
    品、販賣第二級毒品未遂等犯行，辯稱：伊是收到板橋地檢
    署通知叫伊去開庭，問伊是否認識乙○○，開完庭後，伊就
    被起訴，伊跟乙○○是朋友關係，95年9 月他曾經幫伊搬過
    家，要從土城市搬回臺中，伊是偶爾來臺北，住在土城市簡
    愛旅館的對面伊朋友徐淑婷承租的套房，伊有些東西放在該
    處，因為徐淑婷要搬家，所以伊才找乙○○幫伊將放在徐淑
    婷住處內的東西搬回臺中，伊以前有施用過毒品，但沒有販
    賣毒品，亦無意圖販賣而持有本件扣案之毒品等語。辯護人
    亦為被告丙○○辯護稱：上址旅館房間並非被告丙○○承租
    ，乙○○帶同警方至該房間，被告丙○○亦不在場，故並無
    相當證據足證警方於該當房間查扣之毒品與被告丙○○有何
    關聯，又乙○○與被告丙○○間屬有利害衝突之共同被告，
    是乙○○指述係被告丙○○囑其將販售毒品交付甲○○云云
    之憑信性即堪質疑，再公訴意旨指稱被告丙○○與甲○○聯
    繫毒品交易之0000000000號行動電話門號，其申請使用人係
    劉正仁，並非被告丙○○，且公訴意旨援證之通聯紀錄，並
    無對話內容，故並無證據足證該門號係被告丙○○所使用與
    甲○○聯絡之門號，另甲○○於偵審均曾指稱係依警方要求
    配合乙○○說詞，指述被告丙○○，始於警詢對被告丙○○
    為不實之指證等語。
三、按犯罪事實應依證據認定之，無證據不得認定其犯罪事實，
    刑事訴訟法第154 條第2 項定有明文。而所謂證據，係指足
    以證明被告確有犯罪行為之積極證據而言，該項證據須適於
    為被告犯罪之證明者，始得採為斷罪之資料（參照最高法院
    69年臺上字第4913號判例要旨）。又按認定犯罪事實所憑之
    證據，必須達於一般人均可得確信其為真實之程度，而無合
    理之懷疑存在時，始得據為被告有罪之認定，倘若犯罪事實
    之證明尚未達此一程度，仍有合理之懷疑存在，則應為被告
    有利之推定，仍不能遽為被告有罪之判斷，此亦為刑事訴訟
    法第154 條犯罪事實應依證據認定之證據裁判原則，及因保
    障被告人權無罪推定原則之所在（參見最高法院76年度臺上
    字第4986號判例、91年度臺上字第39號刑事判決等意旨）。
    經查：
    (一)被告丙○○被訴與共同被告乙○○共同意圖販賣而持有第
      一級、第二級毒品部分，同上所述理由，本件就此部分僅
      有因共同被告乙○○為警查獲後，帶同警方至其上址旅館
      承租之房間，始復查扣上開毒品海洛因2 包、甲基安非他
      命7 包等物，除此之外，並無其他證據可資證明，上開查
      扣之毒品，係為供意圖販賣而持有之情，是僅足認有持有
      該等毒品之行為。次查，共同被告乙○○帶同警方查扣上
      開毒品之旅館房間，係共同被告乙○○所登記承租，且警
      方於查扣上開毒品時，亦未發現被告丙○○在場，雖被告
      丙○○於偵審中供稱其有與乙○○共同在房間休息，為憑
      此亦尚不足確認扣案之毒品係被告丙○○所持有，再共同
      被告乙○○雖辯稱上開扣案之毒品均係被告丙○○所有云
      云，然依上述，共同被告乙○○就承租上開旅館房間用途
      前後供述已有不一，顯有推諉卸責之嫌，且其於本案與被
      告丙○○間顯有利害衝突關係，是單憑其片面指述，亦難
      認屬實。是綜上所述，依公訴意旨所引據之事證，顯尚不
      足確認被告丙○○有此部分持有毒品之行為，遑論其有共
      犯意圖販賣而持有毒品之犯行，故此部分不能證明被告丙○○犯罪。
    (二)次查被告丙○○被訴共犯販賣第二級毒品未遂部分，雖依
      共同被告乙○○於警詢、偵審中均供證本件此部分犯行，
      係被告丙○○託其將販賣之毒品甲基安非他命，順道持交
      甲○○云云，而證人甲○○於警詢雖亦曾證稱其係向丙○○購買本件毒品甲基安非他命云云。然查共同被告乙○○
      、證人甲○○所指稱與被告丙○○聯絡購毒之行動電話門
      號0000000000號，經查其申請使用人係劉正仁，惟並查無
      劉正仁與被告丙○○有何關連，此外檢察官雖調閱有該門
      號及乙○○使用之0000000000號行動電話門號等於案發期
      間之雙向通話明細表、通聯紀錄，顯示乙○○上開門號、
      甲○○使用之0000000000號行動電話門號，與上開000000
      0000號門號有聯絡紀錄，然此尚不足證明其間聯絡通話內
      容為何，況既不能證明上開0000000000號門號係被告丙○○所使用，縱有通話聯絡紀錄，亦不足證明被告丙○○與
      甲○○購毒之事有何關連。又其後證人甲○○於偵審中證
      述，雖不否認其與乙○○相見係為購買毒品甲基安非他命
      之事，惟其翻異於警詢之指證，堅詞其係向「小貞」之女
      子洽購上開毒品，但其未與小貞見面，並不能確認小貞即
      係被告丙○○，至警詢對被告丙○○之指證，則係應警方
      要求配合共同被告乙○○所述，是依證人甲○○於偵審翻
      異之詞，與其於警詢證述不一，復無據可認其後於偵審所
      述為虛詞，自難據以佐證確認被告丙○○有犯本件販賣毒
      品甲基安非他命之犯行。再共同被告乙○○雖始終供證其
      係受被告丙○○委託持交本件販賣之毒品予甲○○云云，
      然乙○○為警查獲時，並未同時查獲被告丙○○或其他與
      被告丙○○相關連之事證，是僅憑乙○○之指述，不免有
      乙○○因畏重罪而推諉卸責之虞，且依乙○○之指述，則
      其與被告丙○○間就本案即有重大利害關係之衝突，自不
      得單依共同被告乙○○之指述，遽認被告丙○○有本件販
      毒犯行。
    綜上所述，公訴意旨所舉列之證據，顯尚不足確認被告丙○○有上開共犯上開意圖販賣而持有第一、二級毒品、販賣第
    二級毒品未遂等罪之犯行，此外復查無其他積極證據足認被
    告丙○○確有上開等犯行，是依上開規定及說明，本件不能
    證明被告丙○○犯罪，自應為無罪判決之諭知。
據上論斷，應依刑事訴訟法第299 條第1 項前段、第300 條、第
303 條第1 款、第301 條第1 項，毒品危害防制條例第11條第1
項、第4 條第6 項、第2 項、第18條第1 項前段、第19條第1 項
，刑法第11條前段、第28條、第25條第2 項、第51條第5 款、第
38條第1 項第2 款，中華民國九十六年罪犯減刑條例第2 條第1
項第3 款、第7 條、第11條，判決如主文。
本案經檢察官張慶林到庭執行職務
中    華    民    國    97    年    12    月    31    日
              刑事第十一庭  審判長法  官  彭  全  曄
                                  法  官  陳  正  昇
                                  法  官  洪  珮  婷
以上正本證明與原本無異。
如不服本判決應於收受送達後十日內向本院提出上訴書狀，並應
敘述具體理由；其未敘述上訴理由者，應於上訴期間屆滿後二十
日內向本院補提理由書（均須按他造當事人之人數附繕本）「切
勿逕送上級法院」。
                                  書記官  林  怡  秀
中    華    民    國    97    年    12    月    31    日
附錄本案論罪科刑法條全文：
毒品危害防制條例第4條
製造、運輸、販賣第一級毒品者，處死刑或無期徒刑；處無期徒
刑者，得併科新臺幣1千萬元以下罰金。
製造、運輸、販賣第二級毒品者，處無期徒刑或7年以上有期徒
刑，得併科新臺幣7百萬元以下罰金。
製造、運輸、販賣第三級毒品者，處5年以上有期徒刑，得併科
新臺幣5百萬元以下罰金。
製造、運輸、販賣第四級毒品者，處3年以上10年以下有期徒刑
，得併科新臺幣3百萬元以下罰金。
製造、運輸、販賣專供製造或施用毒品之器具者，處1年以上7
年以下有期徒刑，得併科新臺幣1百萬元以下罰金。
前五項之未遂犯罰之。
毒品危害防制條例第11條
持有第一級毒品者，處3年以下有期徒刑、拘役或新臺幣5萬元以
下罰金。
持有第二級毒品者，處2年以下有期徒刑、拘役或新臺幣3萬元以
下罰金。
持有專供製造或施用第一、二級毒品之器具者，處1年以下有期
徒刑、拘役或新臺幣1萬元以下罰金。
持有毒品達一定數量者，加重其刑至二分之一，其標準由行政院
定之。


司法院資訊處製作；財團法人民間司法改革基金會備份。
